【裁判字號】    98,審交簡,5923
【裁判日期】    990115
【裁判案由】    業務過失致死
【裁判全文】
臺灣高雄地方法院刑事判決          98年度審交簡字第5923號
公  訴  人  臺灣高雄地方法院檢察署檢察官
被      告  丙○○
上列被告因業務過失致死案件，經檢察官提起公訴（98年度偵字
第25466 號、第25467 號），被告自白犯罪，本院認為宜以簡易
判決處刑，逕以簡易判決處刑如下：
    主  文
丙○○犯業務過失致人於死罪，處有期徒刑貳月，如易科罰金，
以新臺幣壹仟元折算壹日。緩刑貳年。
    事實及理由
一、本件犯罪事實及證據，除犯罪事實最末行補充：「丙○○於
    肇事後在未被有偵查犯罪職權之機關或公務員發覺前，主動
    向處理之員警坦承其為車禍肇事之人而自首犯罪，嗣並接受
    裁判。」、證據部分補充：「被告於本院審理時之自白」外
    ，其餘均引用檢察官起訴書之記載（如附件）。
二、按刑法上所謂之業務，係指個人基於其社會地位繼續反覆所
    執行之事務。查被告丙○○係德玉交通有限公司所屬之計程
    車司機，平日係駕駛營業用自小客車以搭載乘客為業，則駕
    駛前開汽車即屬丙○○個人基於其社會地位繼續反覆執行之
    事務，故核丙○○所為，係犯刑法第276 條第2 項前段之業
    務過失致死罪。又被告於肇事後仍停留於案發現場，並於有
    偵查犯罪權限之機關及公務員發覺其犯罪前，主動向負責處
    理之員警自承係其駕車發生前揭車禍，進而接受裁判等情，
    業有高雄市○○○○○道路交通事故肇事人自首情形紀錄表
    1 份在卷可佐，是被告此舉當認合於自首要件，爰依刑法第
    62條前段規定減輕其刑。爰審酌被告雖因一時不慎肇致本案
    ，造成被害人許清池死亡，及被害人家屬喪親之至痛，惟於
    事後已坦承犯行，頗見悔意，態度良好，且已積極與被害人
    之家屬達成和解，有本院和解筆錄、被害人家屬提出之刑事
    陳訴狀在卷可稽，復參本件係因被害人酒後騎車、過失程度
    較重，暨被告之智識、職業、教育程度、家庭經濟狀況等一
    切情狀，酌情量處如主文所示之刑及諭知易科罰金之折算標
    準，以資懲儆。末查，被告因一時不慎以致誤觸刑章，事後
    更已坦承犯行，亦與被害人家屬達成和解，諒其經此偵、審
    程序及科刑判決後，理應知所警惕而無再犯之虞，本院因認
    前開之刑以暫不執行為當，併依刑法第74條第1 項第1 款規
    定宣告如主文所示之緩刑期間，以啟自新。復本院審酌被告
    所犯情節、被告業與被害人家屬達成和解並給付賠償金等情
    ，認並無對本件被告所宣告之緩刑附加條件之必要，附此敘
    明。
三、據上論斷，應依刑事訴訟法第449 條第2 項、第3 項、第45
    4 條第2 項，刑法第276 條第2 項、第62條前段、第41條第
    1 項前段、第74條第1 項第1 款，刑法施行法第1 條之1 ，
    逕以簡易判決處如主文所示之刑。
四、如不服本判決，得自收受送達之日起10日內向本院提出上訴
    狀。
中    華    民    國    99    年    1     月    15    日
                     交通法庭  法  官   呂明燕
以上正本證明與原本無異。
如不服本判決，應於判決送達之日起10日內向本院提出上訴書狀
中    華    民    國    99    年    1     月    15    日
                               書記官   張琇晴
附錄本判決論罪科刑之法條：
中華民國刑法第276條（過失致死罪）
因過失致人於死者，處2 年以下有期徒刑、拘役或2 千元以下罰
金。
從事業務之人，因業務上之過失犯前項之罪者，處5 年以下有期
徒刑或拘役，得併科3 千元以下罰金。
附件：
臺灣高雄地方法院檢察署檢察官起訴書
                                     98年度偵字第25466號
                                     98年度偵字第25467號
    被      告  丙○○  男  51歲（民國○○年○月○○日生）
                        住高雄市○○街153號8樓
                        國民身分證統一編號：Ｚ000000000號
上列被告因過失致死案件，已經偵查終結，認應該提起公訴，茲
將犯罪事實及證據並所犯法條分敘如下：
            犯罪事實
一、丙○○係德玉交通有限公司所屬之計程車司機，為從事駕駛
    業務之人。民國98年3月26日9時50分許，駕駛車號839─XZ
    號營業小客車，沿高雄市○○區○○街由南往北方向行駛，
    行經該街101號前處，本應注意汽車駕駛人，在未劃分標線
    道路行駛時，應在該道路中央右側部分行駛，而依當時情形
    又無不能注意之情事，竟疏未注意及此，而行駛在該街中央
    偏左側部分（該街寬7.8公尺，肇事時車輛停止位置距右側
    路邊3.4公尺，距左側路邊2.8公尺），適許清池於飲酒後已
    不能對所駕車輛為正常之控制下，騎乘腳踏車自該街由北往
    南方向駛來，因丙○○閃避不及，致其所駕駛之營業小客車
    左前方保險桿處撞及許清池所騎乘之腳踏車，使許清池人車
    倒地後受有頭部外傷合併左側硬腦膜下出血等傷害，經送醫
    後因傷重不治死亡。
二、案經許清池之胞妹乙○○告訴及本檢察官自動檢舉偵辦。
            證據並所犯法條
一、      證據方法                        待證事實
1、被告丙○○於警詢、偵訊時之       證明被告於上開時地駕
   供述                             車肇事之事實
2、證人陳躍升即處理車禍之員警       證明肇事時，被告車輛
   於偵訊時結證證詞                 之右側並無其他車輛停
                                    放致其無法依規定行駛
3、道路交通事故調查報告表、事       證明被告駕車未依規定
   故現場照片                       行駛
4、本署勘驗筆錄、相驗屍體證明       證明被告之死亡與本件
   書、驗斷書                       車禍之發生有因果關係
5、高雄市計程車駕駛人職業登記       證明被告為從事駕駛業
   證                               務之人
6、高雄榮民總醫院檢驗部生化報       證明死者酒後不能正常
   告                               控制其所駕駛之車輛
二、被告係計程車司機，為從事駕駛業務之人，故核被告所為，
    係犯刑法第276條第2項之業務過失致死罪嫌。
三、依刑事訴訟法第251條第1項提起公訴。
     此  致
臺灣高雄地方法院
中    華    民    國    98    年    9     月    25    日
                              檢 察 官   甲 ○ ○
上正本證明與原本無異
中    華    民    國    98    年    10    月    7     日
                              書 記 官
所犯法條
中華民國刑法第276條第2項
（過失致死罪）
因過失致人於死者，處2年以下有期徒刑、拘役或2千元以下罰金
。
從事業務之人，因業務上之過失犯前項之罪者，處5年以下有期
徒刑或拘役，得併科3千元以下罰金。

司法院資訊處製作；財團法人民間司法改革基金會備份。
